【裁判字號】    95,訴,507
【裁判日期】    950907
【裁判案由】    違反毒品危害防制條例
【裁判全文】
臺灣屏東地方法院刑事判決               95年度訴字第507號
公  訴  人  臺灣屏東地方法院檢察署檢察官
被      告  甲○○
                    （另案臺灣高雄監獄執行中）
上列被告因違反毒品危害防制條例案件，經檢察官提起公訴（95
年度毒偵字第800 號）及移送併辦（95年度偵字第3047號、95年
度毒偵字第979 號），茲因被告就被訴事實為有罪之陳述，經告
知簡式審判程序意旨，並聽取公訴人及被告之意見後，本院合議
庭裁定由受命法官獨任依簡式審判程序審理，判決如下：
    主  文
甲○○連續施用第一級毒品，處有期徒刑壹年貳月。扣案驗後淨
重零點零肆公克之海洛因壹小包連同包裝袋、沾黏海洛因成分之
針筒貳支、塑膠吸管藥鏟壹支均沒收銷燬之。
    事  實
一、甲○○前因施用毒品而違反毒品危害防制條例，經依臺灣高
    雄地方法院94年度毒聲字第2973號裁定，於民國94年12月18
    日送執行觀察、勒戒，因無繼續施用傾向，於95年1 月26日
    釋放出所執行完畢，竟不知悔改，5 年內復基於施用第一級
    毒品海洛因之概括犯意，自95年4 月25日下午3 時許起，至
    95年5 月4 日下午2 時許止，連續在其當時位於屏東縣九如
    鄉○○村○○路293 號住處內，以針筒注射之方式，每1 至
    2 日1 次之頻率，施用第一級毒品海洛因多次，嗣先於95年
    5 月4 日下午5 時30分許，在上址為警持本院核發之搜索票
    搜索查獲，扣得注射針筒1 支（另扣得疑似海洛因粉末1 小
    包經鑑驗結果，無法定毒品成分）；繼於95年5 月9 日晚間
    8 時許，在屏東縣九如鄉○○段158 號前為警查獲，扣得海
    洛因1 小包（驗後淨重0.04公克）、注射針筒、塑膠吸管藥
    鏟各1 支。其先後查獲經採尿送驗結果，均呈海洛因經人體
    水解代謝產物陽性反應。
二、案經屏東縣警察局里港分局、高雄市政府警察局左營分局報
    告臺灣屏東地方法院檢察署檢察官偵查起訴及移送併辦。
    理  由
一、前揭連續施用第一級毒品海洛因之犯罪事實，業據被告甲○
    ○於本院審理時自承不諱，並有扣案白色粉末1 小包、注射
    針筒2 支、塑膠吸管藥鏟1 支在卷，除白色粉末經法務部調
    查局以氣相層析質譜儀法（GC／MS）鑑驗結果，為驗後淨重
    0.04公克之海洛因粉末，其餘器具經本院囑託高雄醫學大學
    附設中和紀念醫院以氣相層析質譜儀法（GC／MS）鑑驗結果
    ，均呈海洛因陽性反應，有該院95年7 月10日，編號第9507
    －16號、95年8 月22日，編號第0000－000 、303 號鑑驗報
    告附卷可稽。又其前開2 次為警查獲各經採尿送臺灣檢驗科
    技股份有限公司及高雄市立凱旋醫院以氣相層析質譜儀法（
    GC／MS）鑑驗結果，前者呈可待因、嗎啡，後者呈嗎啡，即
    均為海洛因經人體水解代謝產物陽性反應，有臺灣檢驗科技
    股份有限公司95年5 月22日，編號KＺ000000000000號，及高
    雄市立凱旋醫院95年5 月15日，編號A00000000 號濫用藥物
    尿液檢驗報告存卷可查，與上開報告均為鑑定機關本於專業
    知識暨以精密儀器測試後所得之結論，自可憑信。被告甲○
    ○自白施用海洛因，堪信與事實相符。
二、被告甲○○前因施用毒品而違反毒品危害防制條例，經依臺
    灣高雄地方法院94年度毒聲字第2973號裁定，於94年12月18
    日送執行觀察、勒戒，因無繼續施用傾向，於95年1 月26日
    釋放出所執行完畢，有臺灣高等法院被告前案紀錄表、臺灣
    屏東地方法院檢察署刑案資料查註紀錄表、全國施用毒品案
    件紀錄表、受觀察勒戒人毒品及前科紀錄簡列表各1 份在卷
    可按，其經觀察勒戒執行完畢後，5 年內再犯本件施用第一
    級毒品海洛因之犯罪事證已臻明確，應依法論科。
三、按海洛因為毒品危害防制條例第2 條第2 項第1 款規定之第
    一級毒品，除法律另有規定者外，不得持有、施用。核被告
    甲○○所為，係犯毒品危害防制條例第10條第1 項之施用第
    一級毒品罪。其因施用而持有海洛因之低度行為，應為施用
    之高度行為所吸收，不另論罪。其先後多次施用第一級毒品
    之行為，時間緊接，手法相同，並觸犯構成要件相同之罪，
    顯係基於概括犯意反覆為之，有連續犯之關係，雖94年2 月
    2 日修正公布之刑法於被告前開犯行後，已自95年7 月1 日
    施行，修正後刑法刪除第56條關於連續犯之規定，固非犯罪
    構成要件變更，但影響行為人刑罰法律效果，自屬法律變更
    ，比較被告行為時即修正前刑法之規定，其多次犯行應論以
    1 罪而加重其刑至2 分之1 ；若適用修正後刪除連續犯規定
    之結果，所犯多次犯行應分別論以數罪，是修正後規定並未
    較有利於被告，依刑法第2 條第1 項規定，應適用行為時之
    法律即修正前刑法第56條連續犯之規定，論以連續施用第一
    級毒品1 罪，並加重其刑。臺灣屏東地方法院檢察署95年度
    偵字第3047號、95年度毒偵字第979 號移送併辦意旨所指被
    告甲○○連續施用第一級毒品之犯罪事實，經查與起訴部分
    所指完全相同，尚不涉及犯罪事實範圍擴張之認定，附此敘
    明。
四、爰審酌被告甲○○之年齡、品行、智識程度、犯罪手段、對
    於法益侵害之程度，其為68年9 月20日出生、受有高職畢業
    教育程度、無業之人，有年籍等資料在卷可參，為本件犯罪
    時年26歲，除前開構成施用毒品訴追條件部分外，其前因犯
    竊盜罪，經臺灣高雄地方法院以95年度易字第364 號判處有
    期徒刑7 月確定，繼本件犯行後，已於95年6 月28日入監執
    行，有臺灣高等法院被告前案紀錄表及臺灣屏東地方法院檢
    察署刑案資料查註紀錄表各1 份在卷可按，素行欠佳，並考
    量其自承本件施用毒品之期間雖僅數日，惟施用頻率甚高，
    經驗尿結果，可待因、嗎啡含量猶高達5,060ng/ml、49,820
    ng/ml ，超出閾值300ng/ml之標準達數十倍，甚至逾百倍之
    多，足見其施用份量之大，顯係慣於施用毒品成習，且法治
    觀念薄弱，對於社會秩序及其個人身心健康之影響非輕，及
    其犯罪經查獲後，尚能坦認犯行，態度尚可等一切情狀，量
    處如主文所示之刑，以資儆懲。
五、扣案驗後淨重0.04公克之海洛因為查獲之毒品，其包裝袋因
    盛裝毒品，依常情已為沾黏而難以析離，應併同沒收銷燬之
    。扣案注射針筒2 支、塑膠吸管藥鏟1 支，因被告甲○○持
    以供施用毒品犯罪使用，而為海洛因成分所沾黏而析離不易
    ，均應依毒品危害防制條例第18條第1 項前段規定沒收銷燬
    之。另扣案疑似海洛因之白色粉末1 小包（驗後淨重1.33公
    克）經鑑驗結果，未發現法定毒品成分，有法務部調查局95
    年6 月13日調科壹字第240004184 號鑑驗通知書在卷可按，
    依現有卷證復不能證明為違禁物或被告供犯罪或預備犯罪之
    物，爰不另為沒收之諭知，併此敘明。
據上論斷，應依刑事訴訟法第273 條之1 第1 項、第299 條第1
項前段，毒品危害防制條例第10條第1 項、第18條第1 項前段，
刑法第2 條第1 項前段、第11條、94年2 月2 日修正公布前刑法
第56條，判決如主文。
本案經檢察官鍾仁松到庭執行職務
中    華    民    國    95    年    9     月    7     日
                  刑事第二庭      法  官  陳松檀
以上正本證明與原本無異。
如不服本判決應於收受本判決送達後10日內向本院提出上訴書狀
，其未敘述上訴理由者，並得於提起上訴後10日內向本院補提理
由書狀（均須按他造當事人之人數附繕本）「切勿逕送上級法院
」
中    華    民    國    95    年    9     月    7     日
                                  書記官  林祥玉
附錄本件判決引用之法條：
毒品危害防制條例第10條
施用第一級毒品者，處 6 月以上 5 年以下有期徒刑。


司法院資訊處製作；財團法人民間司法改革基金會備份。
